臺灣板橋地方法院刑事判決　　　　　　　　　　　　　九十一年度訴字第五八二號
　　公訴人　臺灣板橋地方法院檢察署檢察官
　　被　告　丙○○
右列被告因偽造有價證券等案件，經檢察官提起公訴（九十一年度偵字第三八二七號
），本院判決如左：
    主    文
丙○○連續行使偽造之信用卡，處有期徒刑參月，如易科罰金，以參佰元折算壹日。
扣案偽造之0000000000000000號、0000000000000000號信用卡貳張、及附表所示刷卡
簽帳單（壹式貳聯）各聯上偽造之「許忠賢」署押均沒收。
    事    實
一、丙○○於民國（下同）八十九年間因經商失敗，經濟狀況困窘，於同年六月間某
    日，從中國時報分類廣告電話與一真實姓名年籍不詳綽號「小黑」之成年男子聯
    絡後，在臺中市○○路○段某處，以新臺幣（下同）二萬元之價格，向該男子購
    買偽造之信用卡四張（卡號分別為0000000000000000號、0000000000000000號、
    0000000000000000號、0000000000000000號）後，在該各張信用卡背面簽名欄內
    偽造「許忠賢」署押各一枚。嗣基於概括之犯意，連續持上開偽造之信用卡（00
    00000000000000號信用卡除外）冒「許忠賢」名義刷卡簽帳購物，茲敘述其犯罪
    事實如下：
（一）於九十一年二月七日晚間七時三分許，至臺北縣三重市○○路○段六０九巷二
      號「湯城園區」內地下一樓Ｉ區二號之「領航服飾有限公司」（以下簡稱領航
      服飾公司），購買高領長袖毛衣一件、長大衣一件、女毛衣三件、男毛衣三件
      、開襟外套二件、女線衫二件、線衫外套一件，總價八千九百九十八元，持前
      開00000000000000000 號信用卡刷卡簽帳，在簽帳單（一式二聯，一聯由消費
      者收執，另一聯由商店持向發卡銀行請款）（起訴書誤書為一式三聯）各聯上
      以複寫方式偽造許忠賢署押，表示「許忠賢」同意依信用卡持卡人合約條件，
      按簽帳單之金額付款給發卡銀行，再持交該公司店員甲○○而行使偽造私文書
      ，使甲○○不疑有他，將上開成衣交付丙○○，足生損害於「許忠賢」、信用
      卡銀行、及領航服飾公司。
（二）於同年二月七日晚間七時二十四分許，在前開「湯城園區」內地下一樓Ｉ區十
      八號之「大列車服飾開發股份有限公司」（以下簡稱大列車服飾公司），購買
      男羽毛外套一件、女牛仔外套一件、毛衣一件、連帽外套一件，總價六千一百
      五十元，持前開0000000000000000號信用卡刷卡簽帳，在簽帳單（一式二聯）
      （起訴書誤書為一式三聯）各聯上以複寫方式偽造「許忠賢」署押，再持交該
      公司店員丁○○，使丁○○不疑有他，將上開服飾交付丙○○，足生損害於「
      許忠賢」、信用卡銀行、及大列車服飾公司。
    丙○○旋將上開（一）（二）詐購之服飾持至桃園市○○路夜市售予不特定客人
    ，得款約四千五百元供已花用，至0000000000000000號及0000000000000000號二
    枚偽造之信用卡，則在使用後於不詳時地丟棄。
（三）又於同年二月九日下午四時四十八分許，復至前開「湯城園區」內地下一樓之
      「家福股份有限公司」（以下簡稱家福公司），購買美極中國名湯一包、康寶
      濃湯一包、唯一香辣牛肉一包、唯一香辣牛肉腱一包、德昌五香豆乾一包、天
      廚調理包二包、皇家禮砲二十一年一盒、軒尼詩ＸＯ禮盒一盒、軒尼詩ＶＳＯ
      Ｐ禮盒一盒、唯美冰糖燕窩一盒，總價一萬五千零九十一元，持前開00000000
      00000000號信用卡刷卡簽帳，在簽帳單（一式二聯）（起訴書誤書為一式三聯
      ）各聯上以複寫方式偽造「許忠賢」署押，再持交該賣場店員乙○○，使乙○○不疑有他，將上開食品交付丙○○，足生損害於「許忠賢」、信用卡銀行、
      及家福公司。旋於同日下午四時五十五分許為該賣場人員發現而報警查獲，並
      扣得上開偽造之0000000000000000號、0000000000000000號信用卡二張。
二、案經臺北縣警察局三重分局移送臺灣板橋地方法院檢察署檢察官偵查起訴。
    理    由
一、前揭事實，業據被告丙○○於警訊時及偵審中坦承不諱，核與被害人領航服飾公
    司人員甲○○、大列車服飾公司人員丁○○、家福公司人員乙○○分別於警訊時
    指述明確，並有事實欄一、（三）所示食品照片三張、乙○○簽具之贓物認領保
    管單一紙、領航服飾公司統一發票三紙、刷卡簽帳單持卡人存根一紙、大列車服
    飾公司刷卡簽帳單持卡人存根一紙、家福公司統一發票二紙、刷卡簽帳單持卡人
    存根一紙附卷可稽，本件事證明確，被告犯行洵堪認定。
二、查本案被告丙○○自綽號「小黑」之成年男子購入前揭偽造信用卡四張後，在各
    張信用卡背面簽名欄內偽造「許忠賢」署押各一枚，進而連續持其中三張偽造之
    信用卡刷卡消費，核其所為，係犯刑法第二百零一條之一第二項之行使偽造信用
    卡罪。其同時購買四張偽造之信用卡，並在各張信用卡背面各偽造「許忠賢」之
    署押一枚，依最高法院八十八年度臺上字第五七三０號判決意旨雖認在信用卡背
    面簽名欄簽名，自形式上觀察，即足以表示簽名者於信用卡有效期間內有權使用
    該信用卡之辨識，及為消費時比對筆跡以確定是否為本人之用，屬私文書之一種
    ，惟被告行為時刑法第二百零一條之一第二項業於九十年六月二十日經立法院三
    讀通過，於同年六月二十二日施行，該條規定業已涵蓋偽造文書之性質，自應依
    新法論科。又被告行使偽造信用卡本即含有詐欺之性質，亦不再論以詐欺罪。再
    其先後三次行使偽造信用卡犯行，時間緊接，犯罪構成要件相同，顯係基於概括
    犯意為之，依連續犯論以一罪，並依法加重其刑。再被告先後持前開偽造之三張
    信用卡刷卡消費，在刷卡簽帳單（一式二聯）各聯上以複寫方式偽造「許忠賢」
    署押各一枚後持交特約商店，核其所為另該當刑法第二百十六條、第二百十條之
    行使偽造私文書罪，其偽造署押係偽造私文書之部分行為，為偽造私文書罪吸收
    ，而其偽造私文書之低度行為復為其後行使之高度行為吸收，應論以行使偽造私
    文書罪。又其先後三次行使偽造私文書犯行，時間緊接，犯罪構成要件相同，亦
    係基於概括犯意為之，應依連續犯規定論以一罪，並依法加重其刑。再被告所犯
    上開連續行使偽造信用卡與連續行使偽造私文書二罪間，有方法結果之牽連犯關
    係，應從較重之連續行使偽造信用卡罪處斷。公訴意旨認被告偽造「許忠賢」署
    押之簽帳單係一式三聯，惟依偵查卷附刷卡簽帳單上業已印就「二聯式」，公訴
    意旨就此尚有誤認，附此敘明。爰審酌被告因一己之貪念，致罹刑章，其犯罪之
    動機、目的、手段、次數、所生損害、及犯罪後坦承犯行等一切情狀，量處如主
    文所示之刑，並諭知易科罰金之折算標準，以示懲儆。
三、扣案偽造之0000000000000000號、0000000000000000號信用卡二張，應依刑法第
    二百零五條規定，不問屬於犯人與否，沒收之。至該二張信用卡背面被告偽造之
    「許忠賢」署押各一枚，已隨同信用卡一併沒收，爰不再獨立宣告沒收。另附表
    所示刷卡簽帳單（一式二聯）各聯上偽造之「許忠賢」署押，均依刑法第二百十
    七條規定宣告沒收。至0000000000000000號及0000000000000000號二枚偽造之信
    用卡未經扣案，並經被告於本院審理時陳稱於使用後已丟棄，既已費失，爰不再
    宣告沒收，附此敘明。
據上論斷，應依刑事訴訟法第二百九十九條第一項前段，刑法第五十六條、第二百零
一條之一第二項、第二百零五條、第二百十條、第二百十六條、第二百十七條、第五
十五條、第四十一條第一項、第三十八條第一項第二款，罰金罰鍰提高標準條例第二
條，判決如主文。
本案經檢察官張云綺到庭執行職務
中      華      民國      九 十 一    年    四    月   二 十 五   日
                                            臺灣板橋地方法院刑事第四庭
                                                法    官    談      虎
右正本證明與原本無異。
如不服本判決，應於判決送達後十日內向本院提出上訴狀 (應附繕本) ，上訴於臺灣
高等法院。
                                                書 記 官    陳  君  偉
中      華      民      國      九 十 一    年    五    月      九      日
錄本案論罪科刑法條全文：
刑法第二百零一條之一
  意圖供行使之用，而偽造、變造信用卡、金融卡、儲值卡或其他相類作為簽帳、提
  款、轉帳或支付工具之電磁紀錄者，處一年以上七年以下有期徒刑，得併科三萬元
  以下罰金。
  行使前項偽造、變造之信用卡、金融卡、儲值卡或其他相類作為簽帳、提款、轉帳
  或支付工具之電磁紀錄物，或意圖供行使之用，而收受或交付於人者，處五年以下
  有期徒刑，得併科三萬元以下罰金。
刑法第二百十條
  偽造、變造私文書，足以生損害於公眾或他人者，處五年以下有期徒刑。
刑法第二百十六條
  行使第二百十條至第二百十五條之文書者，依偽造、變造文書或登載不實事項或使
  登載不實事項之規定處斷。
附表
 ┌──┬───────┬─────────┬────┬─────────?
 │編號│   商店名稱   │使用之偽造信用卡號│刷卡金額│簽帳單（一式二聯）?
 │    │              │及刷卡時間        │ 新臺幣 │各聯上偽造之署押  ?
 ├──┼───────┼─────────┼────┼─────────?
 │ 一 │領航服飾   │0000000000000000  │8,998元 │   許忠賢         ?
 │    │有限公司      │91. 2. 7. 19:03   │        │                  ?
 ├──┼───────┼─────────┼────┤                  ?
 │ 二 │大列車服飾開發│0000000000000000  │6,150元 │                  ?
 │    │股份有限公司  │91. 2. 7. 19:24   │        │                  ?
 ├──┼───────┼─────────┼────┤                  ?
 │ 三 │家福股份      │0000000000000000  │15,091元│                  ?
 │    │有限公司      │91. 2. 9. 16:48   │        │                  ?
 └──┴───────┴─────────┴────┴───────── 
